臺灣高等法院高雄分院刑事判決　　　　　　　　　九十一年度上易字第一四號
　　上訴人
　　即被告　乙○○
.　　　　　　　　　 住嘉義縣.
　　　　　　　　　　身分證統一.
右上訴人因竊盜案件，不服臺灣屏東地方法院九十一年度易緝字第二九號中華民國九
十一年八月十六日第一審判決（起訴案號：臺灣屏東地方法院檢察署八十九年度偵字
第一一九０號，暨移送併辦案號：同署八十九年度偵字第二０００號）提起上訴，本
院判決如左：
    主  文
上訴駁回。
    事  實
一、乙○○曾因詐欺案件經臺灣高雄地方法院判處有期徒刑六月確定，於民國八十六
    年九月十九日執行完畢，仍不知警惕，復基於意圖為自己不法所有之概括犯意，
    先於八十八年十二月間某日，在屏東縣內埔鄉○○路旁，以不詳方法竊取丙○○○所有之車牌號碼ＷＬＤ─４１９號輕型機車（該車已先於同年十一月二十七日
    十九時五十分許，在屏東縣潮州鎮○○路格林補習班前遭姓名年籍不詳之人竊走
    ），得手後並將該機車借與不知情之趙興明騎用，嗣趙興明於八十九年二月十一
    日十時許騎乘前開機車行經內埔鄉○○路十號前為警查獲，始發覺上情。詎乙○○仍不知悔改，復承前揭犯意，於八十九年三月二十四日十九時許，在屏東市○○路「阿義檳榔」攤前，以自備之鑰匙竊取蔡志峰所有供其胞姐甲○○使用之車
    牌號碼ＱＦＰ─２３５號輕型機車（該車已先於同年三月二十四日十七時，在高
    雄市○○區○○里○○○路四八三之三號前遭姓名年籍不詳之人竊走），因鑰匙
    不合，無法啟動該車輛，乙○○乃將該機車牽至屏東市○○路精崇堂前而得手，
    嗣於八十九年三月二十五日凌晨一時二十五分許，為警在上開處所查獲，並扣得
    乙○○所有供犯罪所用之鑰匙三把。
二、案經內政部警政署高雄港務警察所及屏東縣警察局屏東分局移送臺灣屏東地方法
    院檢察署檢察官偵查起訴暨移送併辦。
     理  由
一、訊據上訴人即被告乙○○矢口否認有竊盜犯行，辯稱：車號ＷＬＤ─４１９號輕
    型機車不是我偷的，我也沒有借給趙興明使用，車子是趙興明舅舅牽回來的，我
    剛好在場看到，趙興明被抓以後，他媽媽來求我，我才答應幫趙興明扛下來的，
    但現在我後悔了；另外ＱＦＰ─２３５號輕型機車也不是我偷的，我那時正在上
    廁所，而且當時從我口袋找到之鑰匙並不能用來打開機車，只因為我有前科就說
    是我偷的云云。經查：
  (一)車號ＷＬＤ─４１９號輕型機車，為丙○○○所有，先於八十八年十一月二十七
    日十九時許，在屏東縣潮州鎮○○路格林補習班前失竊等情，業據被害人丙○○○指述綦詳，並有車輛竊盜個別查詢報表及贓物認領保管單附卷可稽。而該車嗣
    於八十八年十二月間某日，在屏東縣內埔鄉○○路旁為被告竊得後，借與趙興明
    使用一情，業經被告於警訊中自承屬實，證人趙興明於警訊及原審審理中，亦證
    述：該部機車是大約一個月前，我沒有機車可騎，乙○○借我使用的（見內政部
    警政署高雄港務警察所八十九年二月十一日警訊筆錄、原審卷第五六至五七頁）
    等語；及證人即趙興明之舅舅李清華於原審到庭證稱：「（問：有無看過證人趙
    興明所騎ＷＤＬ─４１９號機車，是何人借他的？）因為被告乙○○常常去找趙
    興明，我也常常去我外甥趙興明的家，起先我是聽到被告乙○○跟趙興明講說，
    你沒有機車，我就借一部來給你，後來有一天我去趙興明在新光路之家中，就看
    到這部車，我問被告乙○○說，這部車從哪裡來的，他回答我說，是他當空軍朋
    友之老婆不要騎了，借給我的，而且還有出示行車執照，我看到行車執照我就不
    疑有他」、「（你是否有仔細看行車執照？）我沒有仔細看，只是對一下車號而
    已」等語屬實（見原審卷第五七至五九頁），核與被害人丙○○○於原審中到庭
    陳述：「（問：除了機車外，尚有何東西失竊？）我之身分證、印章、還有行車
    執照等證件，都隨機車失竊，但是車子尋回時，行車執照有放在機車內，其餘證
    件都被丟了」等語相符，而證人趙興明騎乘上開機車遭警查獲，於八十九年二月
    十一日十二時五十五分許警訊筆錄時即稱該車係被告借與其使用，嗣於同日十四
    時許被告接受警訊時，亦坦承上情不諱，則倘真如被告所言，其係應趙興明母親
    要求方為趙興明頂罪，何以為警查獲當時，趙興明即為上開供述，並於一小時後
    ，被告接受警訊時，亦為相同之供述？足證證人趙興明及李清華所證應堪信為真
    實，被告乙○○事後翻異前詞，所辯自不足採。至被告聲請再傳訊證人趙興明、
    李清華對質，因事證已臻明確，且該二證人前此已證述詳明，核無必要，併此敘
    明。
  (二)車號ＱＦＰ─２３５號輕型機車，為蔡志峰所有供甲○○使用，先於八十九年三
    月二十四日十七時許，在高雄市○○區○○里○○○路四八三之三號前遭竊一情
    ，業據被害人甲○○指述綦詳，且有車輛竊盜個別查詢報表及贓物保領結附卷可
    稽，嗣該車復於八十九年三月二十四日十九時許，在屏東市○○路「阿義檳榔」
    攤前，為被告以自備之鑰匙竊取，因鑰匙不合，無法啟動，被告乃將該車牽至屏
    東市○○路上之精崇堂前而竊得，並為警查獲一情，並經被告在警訊時自承屬實
    ，此外，復有扣案之鑰匙三把在卷可參，事證明確，被告所辯顯為卸責之詞，其
    犯行亦堪認定。
二、核被告所為，係犯刑法第三百二十條第一項之普通竊盜罪。被告先後二次竊盜犯
    行，時間緊接，方法相同，觸犯構成要件相同之罪名，顯係基於概括犯意為之，
    應依連續犯規定，論以一罪，並依法加重其刑。被告曾因詐欺案件經臺灣高雄地
    方法院判處有期徒刑六月確定，於八十六年九月十九日執行完畢，有卷附被告全
    國前案紀錄表可按，其受有期徒刑之執行完畢，其於五年內再犯有期徒刑以上刑
    之本案，為累犯，依法遞加重其刑。
三、原審以被告竊盜罪證明確，適用刑法第五十六條、第三百二十條第一項、第四十
    七條、第三十八條第一項第二款、罰金罰鍰提高標準條例第一條前段規定，審酌
    被告年壯力盛，竟不思以己力賺取生活所需，反為貪圖小利，連續竊取機車，造
    成被害人相當之損害等情狀，量處有期徒刑十月，及扣案之鑰匙三把，為被告所
    有，業據其於偵查中供明在卷（見八十九偵字第二○○○號卷），且有如前述，
    為其供竊盜所用之物，依法宣告沒收，原審認事用法核無違誤，量刑亦稱妥適，
    被告上訴意旨仍執陳詞否認犯罪，為無理由，應予駁回。
四、另被告因八十八年六月十六日晚上八時許，在高雄市○○區○○街一三七號前竊
    取被害人葉天文所有之車號ＫＭＭ─五二七號之重型機車罪行，於八十九年二月
    二十九日由臺灣高雄地方法院以八十九年度易緝字第二五號判處有期徒刑四月確
    定後，嗣於八十八年十二月間再犯本件竊取被害人丙○○○所有機車之竊盜犯行
    ，兩犯罪行為已時隔約六個月，所距時間非短，應認係另行起意為本件竊盜行為
    ，故上開罪行與本件犯罪事實非屬裁判上一罪之連續犯關係，是本件犯罪事實自
    不為上述確定判決既判力所及，本院自得予以審認，附此敘明。
據上論斷，應依刑事訴訟法第三百六十八條，判決如主文。
本案經檢察官方娜蓉到庭執行職務。
中      華      民      國    九十一    年      十      月    三十     日
                              臺灣高等法院高雄分院刑事第一庭
                                  審判長法官  曾永宗
                                        法官  郭玫利
                法官  邱永貴
右正本證明與原本無異。
不得上訴。
                                  法院書記官  梁雅華
中    華    民    國      九十一      年      十      月    三十一    日
附錄法條：
刑法第三百二十條第一項
意圖為自己或第三人不法之所有，而竊取他人之動產者，為竊盜罪，處五年以下有期
徒刑、拘役或五百元以下罰金。
